臺灣高等法院交通事件裁定　　　　　　 96年度交抗字第743號
抗　告　人
即受處分人　甲○○
上列抗告人因違反道路交通管理處罰條例案件，不服臺灣桃園地
方法院，中華民國96年8月30日所為裁定（95年度交聲字第611號
），提起抗告，本院裁定如下：
    主  文
抗告駁回。
    理  由
一、按汽車行駛中，駕駛人看到鐵路平交道標誌或標線後，應即
    將速度降低至時速15公里以下，接近平交道時，應依下列規
    定：二、鐵路平交道設有警鈴及閃光號誌者，警鈴已響，閃
    光號誌已顯示，駕駛人應暫停俟火車通過後，看、聽鐵路兩
    方確無火車駛來，始得通過。如警鈴未響，閃光號誌未顯示
    ，仍應看、聽鐵路兩方無火車駛來，始得通過；汽車駛至鐵
    路平交道前，如前面有車輛時，應俟前車駛離鐵路平交道適
    當距離而後車能安全通過後，始得通過。道路交通安全規則
    第104條第1項第2款及第2項定有明文。次按鐵路平交道號誌
    雙盞紅燈開始交替閃爍時，表示行人與車輛均禁止進入平交
    道，車輛並應停止於停止線前，如已在平交道中，應迅速離
    開，道路交通標誌標線號誌設置規則第209條亦定有明文。
    再按汽車駕駛人，駕車在鐵路平交道有下列情形之一者，處
    新臺幣6,000元以上12,000元以下罰鍰。因而肇事者，並吊
    銷其駕駛執照：一不遵守看守人員之指示，或遮斷器開始放
    下，或警鈴已響、閃光號誌已顯示，仍強行闖越、汽車駕駛
    人有下列各款所列條款之一者，除依原條款處罰鍰外，並予
    記違規點數3點，道路交通管理處罰條例第54條第1款、第63
    條第1項第3款亦規定甚明。再者，汽車駕駛人，有下列情形
    之一者，應接受道路交通安全講習：四有第54條規定之情形
    ，道路交通管理處罰條例第24條第1項第4款復有明文規定。
二、受處分人即抗告人甲○○於民國（下同）95年9月5日16時50
    分許，騎乘車號JWS-751號普通重型機車，搭載其妻仲林素
    貞，行經桃園縣中壢市○○○○道，欲由山線處往海線處之
    方向前進，因「闖越平交道（警鈴已響、號誌顯示、柵欄放
    下）」之違規事實，經內政部警政署鐵路警察局第一警務段
    中壢派出所警員徐建衡，依道路交通管理處罰條例第54條第
    1款（舉發通知單上誤載為第54條第1項）之規定，掣發鐵警
    行字第U00000000號舉發違反道路交通管理事件通知單舉發
    ，並移送原處分機關處理。嗣經原處分機關就上開受處分人
    違規之事實，依違反道路交通管理處罰條例第54條第1款之
    規定，以壢監裁字第裁53-U00000000號裁決書處受處分人罰
    鍰新臺幣（下同）9,000元整，並依同條例第63條第1項第3
    款、第24條第1項第4款記違規點數3點及施以道安講習，有
    內政部警政署鐵路警察局鐵警行字第U00000000號舉發違反
    道路交通管理事件通知單、處分機關就壢監裁字第裁53-U
    00000000號裁決書各一件在卷可稽。
三、受處分人固坦承於95年9月5日下午4時50分許，騎乘車號JW
    S-751號之普通重型機車，搭載其妻仲林素貞，行經桃園縣
    中壢市○○○○道，欲由山線處往海線處之方向前進等情，
    但矢口否認有闖越平交道之事實，在原法院聲明異議意旨略
    以：(一)開單車號JWS-751號與內政部警政署鐵路警察局第一
    警務段函之車號PVR-891號不符；(二)受處分人於95年9月5日
    騎重型機車進入自立新村平交道，穿越山線鐵路後，鈴聲才
    響起，因後方有車輛無法後退，所以一直往前行駛，當時無
    柵欄放下，與開單事實不符，故無闖越平交道之事實云云。
    惟查：
  (一)按交通警員掣單舉發違反道路交通管理處罰條例所列之違規
    事實，本質上為行政處分，係公務員基於職務上權力，依法
    就特定之具體事件所為具有公法上效果之單方行政行為，基
    於公務員為公法上行為具有公信力之原則，該行政處分當可
    被推定為真正，其據以依法處分之事實認定亦為真正無誤，
    本此公信原則，乃立法者賦予行政機關制定違反道路交通管
    理事件統一裁罰基準及處理細則，使勤務警員得當機處分，
    以達其維護交通秩序、安全之行政目的。反之，若謂公務員
    一切行政行為均需預留證據以證其實，則國家行政勢必窒礙
    難行。據此，刑事訴訟法就犯罪證據有關之規定中，與屬行
    政秩序罰之交通違規裁罰本質不合之部分，自不在準用之列
    。法院若查無證據足資證明警員有捏造事實違法取締之情事
    ，則執勤警員本其維護交通秩序、安全職責所為之舉發，自
    應受到合法、正確之推定，合先敘明。
  (二)證人即本件舉發員警徐建衡於原法院調查時具結證稱：伊於
    95年9月5日下午4時至6時，擔任轄區內中壢市○○○○道守
    望勤務，於當日下午4時50分許，該平交道有山線（南下）
    及海線（北上）2道鐵軌，伊站在海線鐵軌處之柵欄前方10
    公尺處，當時號誌與警鈴已響，柵欄也開始放下，伊看到異
    議人騎乘車號JWS-751號重型機車，從山線鐵軌處過來，就
    將他欄下，異議人則向伊要求不要開單，但伊只能依法處理
    ，異議人當時經過山線鐵軌處的柵欄時，鈴聲已響，伊將異
    議人攔下時，異議人向伊表示沒有聽到鈴聲響，但異議人申
    訴時卻表示柵欄沒有放下，伊將異議人攔下至火車經過之間
    ，異議人之後沒有車輛陸續經過，伊與異議人並無仇恨，沒
    有誣陷異議人之必要等語（見原法院卷第21頁至第23頁）。
  (三)次查，證人徐建衡於原法院調查時，受處分人違規之情節，
    證述綦詳，且證人徐建衡與受處分人並無宿怨，衡情當無干
    冒偽證罪責曲詞誣陷之理，是證人徐建衡於原法院調查中具
    結所為供證，應屬可信。
  (四)再查，受處分人雖另指內政部警政署鐵路警察局第一警務段
    95年10月27日鐵壹警行字第0950005397號函所載之車號為「
    PVR-891」號，與其騎乘之JWS-751號機車之車號不符云云。
    然依卷附內政部警政署鐵路警察局舉發違反道路交通管理事
    件通知單及原處分機關之裁決書，均已記載違規車號係為「
    JWS-751」，且上開函文之受文者，亦為受處分人之姓名及
    住址，是上開函文關於車號之記載，應屬誤記，而不影響本
    件違規事實之舉發及認定。
  (五)本件事證已臻明確，受處分人於上揭時地有前開違規事實，
    應可認定。
四、原處分機關依據道路交通管理處罰條例第54條第1款、第63
    條第1項第3款及第24條第1項第4款之規定，裁處罰鍰9,000
    元、記違規點數3點，及施以道安講習，依法核無不當；原
    法院駁回抗告人之聲明異議，於法亦無不合。
五、抗告意旨仍執前詞，以：伊騎重型機車進入自立新村平交道
    ，穿越山線鐵路後，鈴聲才響起，因後方有車輛無法後退，
    所以一直往前行駛云云，指摘原裁定不當，並無理由，其抗
    告應予駁回。
六、據上論結，應依道路交通案件處理辦法第26條，刑事訴訟法
    第412條，裁定如主文。
中　　華　　民　　國　　96　　年　　10　　月　　9 　　日
                  刑事第十庭    審判長法　官 楊炳禎
                                      法　官 朱光仁
                                      法　官 陳博志
以上正本證明與原本無異。
不得再抗告。
                                      書記官 陳嘉文
中　　華　　民　　國　　96　　年　　10　　月　　12　　日
